【裁判字號】    96,訴,1031
【裁判日期】    970331
【裁判案由】    毒品危害防制條例
【裁判全文】
臺灣基隆地方法院刑事判決        96年度訴字第1031號
公  訴  人  臺灣基隆地方法院檢察署檢察官
被      告  乙○○
                      )
上列被告因毒品危害防制條例案件，經檢察官提起公訴（96年度
毒偵字第2734號），並經本院合議庭裁定由受命法官獨任進行簡
式審判程序，判決如下：
    主      文
乙○○施用第一級毒品，累犯，處有期徒刑柒月。
    事實及理由
一、本件犯罪事實應補充：「乙○○因施用毒品案件，先後經判
    處有期徒刑1年、1年確定，2件接續執行，於民國93年1月20
    日假釋，於93 年6月26日假釋期滿未經撤銷假釋，其未執行
    之刑以已執行論而執行完畢（成立累犯）。其於96 年9月29
    日傍晚某時，在基隆市○○區○○路182巷29 號租屋處，以
    將第一級毒品摻水置入注射針筒注射鼠蹊部之方式（起訴書
    誤載於96年9月30日下午4時50分許為警採尿前回溯96小時內
    某時，在不詳地點，以不詳方式，此部分業據蒞庭檢察官當
    庭更正）施用第一級毒品海洛因。」、證據應補充：「被告
    於本院準備程序及審判程序之自白」、應適用之法條應補充
    ：「被告持有第一級毒品海洛因係供施用，其持有之低度行
    為為施用之高度行為所吸收，不另論罪。」外，餘均引用如
    附件檢察官起訴書之記載。
二、據上論斷，應依刑事訴訟法第273條之1 第1項、第284條之1
    、第299條第1項前段、第310條之2、第454條第2項，毒品危
    害防制條例第10條第1項、第23條第2項，刑法第11條前段、
    第47條第1項，判決如主文。
本案經檢察官甲○○到庭執行職務。
中    華    民    國    97    年    3     月    31    日
                  刑事第四庭法  官    何怡穎
以上正本證明與原本無異。
對於本件判決如有不服，應於收受送達後10日內，向本院提出上
訴書狀，上訴於臺灣高等法院，並按他造當事人之人數附具繕本
。
中    華    民    國    97    年    3     月    31    日
                            書記官    鄭梅君
附錄本案論罪科刑法條：
毒品危害防制條例第10條
施用第一級毒品者，處 6 月以上 5 年以下有期徒刑。
施用第二級毒品者，處 3 年以下有期徒刑。
附件：
臺灣基隆地方法院檢察署檢察官起訴書
                                     96年度毒偵字第2734號
     被      告  乙○○  男  60歲（民國○○年○月○○日生）
                         住基隆市安樂區○○○街6巷3之5號
                         居基隆市○○區○○街36號2樓
                         國民身分證統一編號：Ｚ000000000號
 上列被告因違反毒品危害防制條例案件，業經偵查終結，認應提
 起公訴，茲敘述犯罪事實、證據並所犯法條如下：
         犯罪事實
 一、乙○○前因施用毒品案件，先後2 次經觀察、勒戒後，均認
     無繼續施用毒品之傾向，經本署檢察官各於民國87年 8月17
     日、88年11月30日，以87年度偵緝字第77號、88年度毒偵字
     第1006號為不起訴確定。復因施用毒品案件，復經令入戒治
     處所施以強制戒治，已於91年8月3日戒治期滿執行完畢。又
     因先後施用毒品案件，由臺灣基隆地方法院以90年度訴字第
     124號、90年度訴字第634號各判處有期徒刑1 年確定。再因
     施用毒品案件，經同法院以94年度訴字第286號判處有徒刑1
     年確定。又因施用毒品案件，由同法院以94年度訴字第895
     號判處有期徒刑10月確定。上開2罪接續執行，於96年4月23
     日假釋另接拘役20日，於96年 5月13日拘役執行完畢付保護
     管束，已於96年8月2日假釋期滿未經撤銷假釋，其未執行之
     刑，以已執行論。
 二、詎其猶不思悔改，復基於施用第一級毒品海洛因之犯意，於
     96 年9月30日16時50分許為警採尿前回溯96小時內，在不詳
     地點，以不詳方式施用第一級毒品海洛因。嗣其因係毒品列
     管調驗人口，於同日16時20分許，在基隆市○○區○○街51
     號前為警通知其到警局採集尿液送驗，結果呈海洛因陽性反
     應，而悉上情。
 三、案經基隆市警察局移送偵辦。
         證據並所犯法條
 一、被告乙○○經傳未到，然於警詢時矢口否認最近有施用毒品
     犯嫌，辯稱：伊未再施用毒品云云；惟其為警所採尿液經送
     臺灣檢驗科技股份有限公司檢驗，結果呈毒品嗎啡之陽性反
     應，此有該公司出具之濫用藥物尿液檢驗報告暨檢體採集送
     驗紀錄表各1 紙附卷可稽。並有起訴書、判決書及刑案資料
     查註紀錄表附卷足參。被告空言否認，不足採信，其犯行堪
     予認定。
 二、核被告所為係犯毒品危害防制條例第10條第1 項之施用第一
     級毒品罪嫌。被告受前述有期徒刑執行完畢，此有本署刑案
     資料查註紀錄表在卷可稽，5 年內再犯有期徒刑以上之本罪
     ，應依累犯規定，加重其刑。
 三、依毒品危害防制條例第23條第2 項、刑事訴訟法第251 條第
     1項提起公訴。
     此  致
 臺灣基隆地方法院
 中    華    民    國    96    年    11    月    19    日
                           檢  察  官  李豫雙
 本件正本經證明與原本無異
 中    華    民    國    96    年    11    月    21    日
                           書  記  官  陳威志
 附錄本案所犯法條：
 毒品危害防制條例第10條第1項：
 施用第一級毒品者，處 6 月以上 5 年以下有期徒刑。


司法院資訊處製作；財團法人民間司法改革基金會備份。
